【裁判字號】    94,易,525
【裁判日期】    950110
【裁判案由】    恐嚇
【裁判全文】
臺灣高雄地方法院刑事判決               94年度易字第525號
公  訴  人  臺灣高雄地方法院檢察署檢察官
被      告  辛○○○
選任辯護人  張清雄律師
            吳建勛律師
            游雪莉律師
被      告  庚○○
                    12號
上列被告因恐嚇案件，經檢察官提起公訴（92年度偵字第22475
號、94年度偵字第5049號），嗣被告就被訴事實為有罪之陳述，
並聽取當事人之意見後，本院合議庭裁定改依簡式審判程序由受
命法官獨任進行審判程序，並判決如下：
    主  文
辛○○○、庚○○共同連續以加害生命、身體之事，恐嚇他人致
生危害於安全，各處有期徒刑陸月，如易科罰金，均以佰元折
算壹日。
    事  實
一、辛○○○自民國82年間起，即以3 分至5 分之月息從事放款
    謀利（與庚○○重利部分業經不起訴處分確定），而其為追
    討帳款，竟不思循合法之途逕求償，自92年7 月間某日起，
    即以討回債款1 成之代價，僱用與之有恐嚇概括犯意聯絡之
    庚○○（附表1 至6）與 「王光輝」（附表7 至8 ，未據起
    訴），以言詞恐嚇借款人償還貸放本息。嗣庚○○及「王光
    輝」分別於附表1 至6 及7 、8 所示之時間、地點及方式，
    以各該編號所示之言詞，連續恐嚇各該編號之被害人，使被
    害人因而心生畏怖，致生危害於彼等之安全。嗣庚○○於92
    年10月21日上午8 時許，因手頭不便，藉數日前已代辛○○
    ○收得帳款1 筆之機會，欲向辛○○○調現遭拒，庚○○竟
    持刀殺傷辛○○○（涉犯強盜殺人未遂案件，經法院判處有
    期徒刑13年確定），庚○○為警查獲後，自承上情，並因而
    查獲辛○○○。
二、案經高雄市政府警察局三民第一分局報請臺灣高雄地方法院
    檢察署檢察官偵查起訴。
    理  由
壹、程序方面：
    本件被告辛○○○、庚○○所犯刑法第305 條恐嚇罪，係死
    刑、無期徒刑、最輕本刑為3 年以上有期徒刑以外之罪，其
    2 人於準備程序中就被訴事實為有罪之陳述，經告知簡式審
    判程序之旨，並聽取公訴人及被告之意見後，合議庭認宜進
    行簡式審判程序，依刑事訴訟法第273 條之1 第1 項規定，
    裁定由受命法官獨任進行簡式審判程序。
貳、實體方面：
一、上揭犯罪事實，業據被告於本院審理時供承不諱，且經被害
    人己○○、甲○○○、丁○○、丙○○、戊○○、林敏珠、
    謝金好及林千山（此部分恐嚇對象係林千山之妻）於警詢中
    指述綦詳（見警卷第5 至8 、11至15、108 至111 頁），足
    見被告之自白與事實相符，其2 人確有共同連續恐嚇之犯行
    無訛。
二、核被告所為，均係犯刑法第305 以加害生命、身體、財產、
    名譽之事恐嚇他人，致生危害於安全罪。又被告辛○○○與
    庚○○就附表1 至6 所示犯行，及被告辛○○○與「王光輝
    」就附表7 至8 所示犯行，分別具有犯意聯絡及行為分擔，
    均應論共同正犯。又被告辛○○○就附表1 至8 及被告庚○
    ○就附表1 至6 所示多次恐嚇之行為，時間緊接，所犯係構
    成要件相同之罪，顯係基於概括犯意反覆為之，為連續犯，
    均應依刑法第56條論以1 罪，並加重其刑。審酌被告僅因與
    被害人間之債務糾紛，即撥打電話或當面，以惡害之詞對被
    害人加以恐嚇，致生危害於被害人之安全，行為誠屬不該，
    惟念其2 人犯後均坦犯行，顯有顯改之意，及檢察官均具體
    求刑6 月，而被告2 人對該求刑亦表示願意接受等一切情狀
    ，爰各量處有期徒刑6 月，如易科罰金，均以300 元折算1
    日。
三、至於起訴書關於被告庚○○就附表7 、8 與被告辛○○○具
    有犯意聯絡部分，因被告庚○○於審理中表示其自92年10月
    21日起即被羈押，該2 次犯行非其所為，嗣本院查詢其在監
    在押資料，顯示被告庚○○確實自92年10月21日起即羈押於
    高雄看守所，此有全國前案資料查詢表可證，此外，又查無
    被告庚○○有涉犯該2 次犯行之事證，而檢察官已當庭更正
    並刪除此部分犯罪事實之起訴，故本院就被告庚○○有無涉
    犯該2 次恐嚇犯行部分，即不再予以論述。另被告辛○○○
    選任之辯護人以：被告辛○○○犯後業與部分被害人和解，
    且身體遭被告庚○○殺傷而受有傷害，請求准予宣告緩刑等
    語，惟查，本件恐嚇犯行係導因於被告辛○○○借貸所引起
    ，被告庚○○與「王光輝」又係受其僱用向被害人恐嚇索債
    ，足見被告辛○○○之犯罪情節較被告庚○○為重，且檢察
    官亦不同意為緩刑宣告，本院綜據上情，認被告辛○○○所
    犯罪行，尚不宜宣告緩刑，辯護人上開主張，尚難准許。至
    於起訴書所載扣案之帳冊1 本、空白本票8 本、使用過之商
    業本票9 本、借款人身分證影本26張及立據保管條等物（扣
    押物品清單記載：帳冊2 本、商業本票19本、保管條1 批40
    張、借據1 批22張），均非違禁物，且被告辛○○○供稱：
    因其經營車行，該物品係車行司機向其借款買車分期付所交
    付之相關書據等語，而本院亦查無具體事證，足認該扣案物
    品係供本件被告恐嚇犯罪所用之物或所得之物，故爰不予宣
    告沒收，併予敘明。
據上論斷，應依刑事訴訟法第273 條之1 第1 項、第284 條之1
、第299 條第1 項前段，刑法第28條、第56條、第305 條、第41
條第1 項前段，罰金罰鍰提高標準條例第1 條前段、第2 條，判
決如主文。
本案經檢察官乙○○到庭執行職務。
中    華    民    國    95    年    1     月    10    日
                        刑事第十五庭  法  官  唐照明
以上正本證明與原本無異。
如不服本判決，應於收受送達後10日內向本院提出上訴書狀。
中    華    民    國    95    年    1     月    11    日
                                      書記官  盧聰明
附錄本判決論罪之法條：
刑法第305條
以加害生命、身體、自由、名譽、財產之事，恐嚇他人致生危害
於安全者，處2年以下有期徒刑、拘役或300以下罰金。
┌────────────────────────────────────────┐
│94年易字525號附表                                                               │
├───┬─────┬───────┬────┬─────────────────┤
│編  號│被  害  人│恐  嚇  時  間│地    點│恐 嚇 方 法 與 內 容              │
├───┼─────┼───────┼────┼─────────────────┤
│ 1    │己○○    │92年8 月間某日│在陳胡燦│庚○○以行動電話打給被害人，要他「│
│      │          │時            │枝位於高│小心一點」。                      │
│      │          │              │雄市三民│                                  │
│      │          │              │區遼寧1 │                                  │
│      │          │              │街144 巷│                                  │
│      │          │              │33號家中│                                  │
│      │          │              │撥打電話│                                  │
├───┼─────┼───────┼────┼─────────────────┤
│ 2    │甲○○○  │92年7 月間至同│在陳胡燦│庚○○當被害人面以恐嚇語氣言：「未│
│      │          │年10月21日（陳│枝上開住│按時歸還要你好看」。              │
│      │          │永慶被羈押前）│處      │                                  │
│      │          │間某日時      │        │                                  │
├───┼─────┼───────┼────┼─────────────────┤
│ 3    │丁○○    │92年7月30日18 │在陳胡燦│庚○○毆打被害人後（傷害部分未據告│
│      │          │時            │枝上開住│訴），並恐嚇言：「要不要還錢」。  │
│      │          │              │處      │                                  │
├───┼─────┼───────┼────┼─────────────────┤
│ 4    │丙○○    │92年7 月間某日│在陳胡燦│庚○○以不顯示號碼之電話打給被害人│
│      │          │時            │枝上開住│：「再不還錢你給我小心，再不然就要│
│      │          │              │處撥打電│找你父母算帳」                    │
│      │          │              │話      │                                  │
├───┼─────┼───────┼────┼─────────────────┤
│ 5    │戊○○    │92年8月間某日 │在陳胡燦│庚○○以不顯示號碼之電話打給被害人│
│      │          │時            │枝上開住│：「你是否沒有被人打過」、「未按時│
│      │          │              │處撥打電│還錢，要你小心」。                │
│      │          │              │話      │                                  │
├───┼─────┼───────┼────┼─────────────────┤
│ 6    │林敏珠    │92年7月至10月 │在陳胡燦│庚○○以電話打給被害人：「再不繳納│
│      │          │21日間某日時  │枝上開住│本金給我試試看」。                │
│      │          │              │處撥打電│                                  │
│      │          │              │話      │                                  │
├───┼─────┼───────┼────┼─────────────────┤
│ 7    │林千山之妻│93年2 月上旬某│在林千山│「王光輝」當被害人面言：「如果不還│
│      │          │日時          │與其妻位│錢，你們試試看。」。              │
│      │          │              │於高雄市│                                  │
│      │          │              │新興區南│                                  │
│      │          │              │海街201 │                                  │
│      │          │              │號住處  │                                  │
├───┼─────┼───────┼────┼─────────────────┤
│ 8    │ 謝金好   │92年8 月中旬至│在謝金好│「王光輝」當被害人面言：「必須還錢│
│      │          │同年12月間某日│位於高雄│，否則要放火燒你家房子」。        │
│      │          │時            │市三民區│                                  │
│      │          │              │北平二街│                                  │
│      │          │              │5 巷15之│                                  │
│      │          │              │2 號9 樓│                                  │
│      │          │              │住處    │                                  │
└───┴─────┴───────┴────┴─────────────────┘


司法院資訊處製作；財團法人民間司法改革基金會備份。
